---
title: "Analises de BSB"
author: "Quadra Urbana"
date: "23/08/2021"
output: html_document
---
```{r inputs, echo=FALSE, message=FALSE, warning=FALSE}
user= "Rafael"
```


```{r functions, echo=FALSE, message=FALSE, warning=FALSE}
library(tidyverse)

rm_accent <- function(str,pattern="all") {
    # Rotinas e funções úteis V 1.0
    # rm.accent - REMOVE ACENTOS DE PALAVRAS
    # Função que tira todos os acentos e pontuações de um vetor de strings.
    # Parâmetros:
    # str - vetor de strings que terão seus acentos retirados.
    # patterns - vetor de strings com um ou mais elementos indicando quais acentos deverão ser retirados.
    #            Para indicar quais acentos deverão ser retirados, um vetor com os símbolos deverão ser passados.
    #            Exemplo: pattern = c("´", "^") retirará os acentos agudos e circunflexos apenas.
    #            Outras palavras aceitas: "all" (retira todos os acentos, que são "´", "`", "^", "~", "¨", "ç")
    if(!is.character(str))
      str <- as.character(str)
    
    pattern <- unique(pattern)
    
    if(any(pattern=="Ç"))
      pattern[pattern=="Ç"] <- "ç"
    
    symbols <- c(
      acute = "áéíóúÁÉÍÓÚýÝ",
      grave = "àèìòùÀÈÌÒÙ",
      circunflex = "âêîôûÂÊÎÔÛ",
      tilde = "ãõÃÕñÑ",
      umlaut = "äëïöüÄËÏÖÜÿ",
      cedil = "çÇ"
    )
    
    nudeSymbols <- c(
      acute = "aeiouAEIOUyY",
      grave = "aeiouAEIOU",
      circunflex = "aeiouAEIOU",
      tilde = "aoAOnN",
      umlaut = "aeiouAEIOUy",
      cedil = "cC"
    )
    
    accentTypes <- c("´","`","^","~","¨","ç")
    
    if(any(c("all","al","a","todos","t","to","tod","todo")%in%pattern)) # opcao retirar todos
      return(chartr(paste(symbols, collapse=""), paste(nudeSymbols, collapse=""), str))
    
    for(i in which(accentTypes%in%pattern))
      str <- chartr(symbols[i],nudeSymbols[i], str)
    
    return(str)
  }
format_real <- function(values, nsmall = 0) {
  values %>%
    as.numeric() %>%
    format(nsmall = nsmall, decimal.mark = ",", big.mark = ".") %>%
    str_trim() %>%
    str_c("R$ ", .)
}
format_dolar<- function(values, nsmall = 0) {
  values %>%
    as.numeric() %>%
    format(nsmall = nsmall, decimal.mark = ",", big.mark = ".") %>%
    str_trim() %>%
    str_c("$ ", .)
}
format_pct<-function(values, nsmall = 0) {
  values %>%
    as.numeric() %>%
    format(nsmall = nsmall, decimal.mark = ",", big.mark = ".") %>%
    str_trim() %>%
    str_c(.,"%")
}
format_quant<-function(values, nsmall = 0) {
  values %>%
    as.numeric() %>%
    format(nsmall = nsmall, decimal.mark = ",", big.mark = ".") %>%
    str_trim()
}
```


```{r dados, include=FALSE, echo=FALSE, message=FALSE, warning=FALSE}
library(tidyverse)
library(knitr)
library(kableExtra)

if(user == "Pupe"){
dados = read_csv("C:/Users/Admin/Ermida/Ícaro Costa - Quadra Urbana/04 - Desenvolvimento/Bases/banco_3mi.csv")}

if(user == "Rafael"){
dados = read_csv("C:/Users/jgararuna/Downloads/banco_3mi.csv")}

dados = dados %>% distinct(LINK,.keep_all = T)

dados=pivot_longer(dados,c("VALOR_VENDA","VALOR_ALUGUEL"),names_to = "TIPO_ANUNCIO",values_to = "VALOR",values_drop_na = TRUE)

dados$TIPO_ANUNCIO= str_split(dados$TIPO_ANUNCIO,"_",simplify = T)[,2]
sum(is.na(dados$TIPO_ANUNCIO))
dados$DATA_ID= seq(1:nrow(dados))

dados$AREA = dados$AREA_UTIL

dados = dados %>% filter(AREA>=1)

dados$VALOR_M2 = dados$VALOR/dados$AREA

dados$VALOR_LN=log(dados$VALOR)
dados$VALOR_M2_LN=log(dados$VALOR_M2)

dados$QUARTO=ifelse(is.na(dados$QUARTOS),0,dados$QUARTOS)
dados$BANHEIRO=ifelse(is.na(dados$BANHEIROS),0,dados$BANHEIROS)
dados$SUITE=ifelse(is.na(dados$SUITES),0,dados$SUITES)
dados$VAGA=ifelse(is.na(dados$VAGAS),0,dados$VAGAS)

dados$REF = 1

dados<- dados %>% select(c("DATA_ID","TIPO_IMOVEL","TIPO_ANUNCIO","RUA_OU_QUADRA","BAIRRO","CIDADE","ESTADO","AREA","AREA_TOTAL","QUARTO","BANHEIRO","SUITE","VAGA","VALOR","VALOR_M2","VALOR_LN","VALOR_M2_LN","PERIODICIDADE","DATA_CRIACAO","CEP","REF"))

unique(dados$TIPO_IMOVEL)
dados$TIPO_IMOVEL <- ifelse(dados$TIPO_IMOVEL=="ALLOTMENT_LAND", "TERRENO", 
                            ifelse(dados$TIPO_IMOVEL=="BUILDING", "EDIFICIO",
                                   ifelse(dados$TIPO_IMOVEL=="CONDOMINIUM", "CASA_CONDOMINIO",
                                          ifelse(dados$TIPO_IMOVEL=="SHED_DEPOSIT_WAREHOUSE", "DEPOSITO",
                                                 ifelse(dados$TIPO_IMOVEL=="COUNTRY_HOUSE", "CHACARA",
                                                        ifelse(dados$TIPO_IMOVEL=="CLINIC", "CONSULTORIO",
                                                               ifelse(dados$TIPO_IMOVEL=="COMMERCIAL_BUILDING", "EDIFICIO COMERCIAL",
                                                                      ifelse(dados$TIPO_IMOVEL=="LOFT", "SOTAO",
                                                                              ifelse(dados$TIPO_IMOVEL=="STORE", "LOJA",
                                                                                     ifelse(dados$TIPO_IMOVEL=="HOME", "CASA",
                                                                                            ifelse(dados$TIPO_IMOVEL=="FARM", "FAZENDA",
                                                                                                   ifelse(dados$TIPO_IMOVEL=="COMMERCIAL_ALLOTMENT_LAND", "TERRENO COMERCIAL",
                                                                                                          ifelse(dados$TIPO_IMOVEL=="OFFICE", "ESCRITORIO",
                                                                                                                 ifelse(dados$TIPO_IMOVEL=="FLAT", "FLAT",
                                                                                                                        ifelse(dados$TIPO_IMOVEL=="KITNET", "KITNET",
                                                                                                                               ifelse(dados$TIPO_IMOVEL=="TWO_STORY_HOUSE", "CASA",
                                                                                                                                      ifelse(dados$TIPO_IMOVEL=="VILLAGE_HOUSE", "CASA",
                                                                                                                                             ifelse(dados$TIPO_IMOVEL=="APARTMENT", "APARTAMENTO",
                                                                                                                                                    ifelse(dados$TIPO_IMOVEL=="RESIDENTIAL_ALLOTMENT_LAND", "TERRENO RESIDENCIAL",
                                                                                                                                                           ifelse(dados$TIPO_IMOVEL=="COMMERCIAL_PROPERTY", "PROPRIEDADE COMERCIAL",
                                                                                                                                                                  ifelse(dados$TIPO_IMOVEL=="BUSINESS", "EMPRESA",
                                                                                                                                                                         ifelse(dados$TIPO_IMOVEL=="HOTEL", "HOTEL",
                                                                                                                                                                                ifelse(dados$TIPO_IMOVEL=="PENTHOUSE", "COBERTURA",
                                                                                                                                                                                       ifelse(dados$TIPO_IMOVEL=="RESIDENTIAL_BUILDING", "EDIFICIO RESIDENCIAL",
                                                                                                                                                                                              ifelse(dados$TIPO_IMOVEL=="PARKING_SPACE","VAGA", dados$TIPO_IMOVEL)))))))))))))))))))))))))

dados <- dados %>% filter(CIDADE=="Brasília") %>% filter(TIPO_IMOVEL=="CASA_CONDOMINIO"|TIPO_IMOVEL== "CASA"| TIPO_IMOVEL=="FLAT"| TIPO_IMOVEL=="KITNET"|TIPO_IMOVEL=="APARTAMENTO"|TIPO_IMOVEL=="TERRENO RESIDENCIAL"|TIPO_IMOVEL=="COBERTURA"|TIPO_IMOVEL=="EDIFICIO RESIDENCIAL"|TIPO_IMOVEL=="TERRENO")
```

## Análises de BSB

# Levantamento do mercado de aluguel e venda residencial de Brasília. 
# Preciso entender qual nível de detalhes vocês conseguem levantar com os dados disponíveis do scrapping, por exemplo:

## a.	Preço médio por tipo de imóvel e por bairros.

```{r, echo=FALSE, message=FALSE, warning=FALSE}
# Rafael
#df1 <- data.frame(table(dados$TIPO_IMOVEL))
df1 <- dados %>% filter(TIPO_ANUNCIO=="VENDA")
df1 <- df1 %>% group_by(TIPO_IMOVEL) %>% 
  summarise(qt = sum(REF) , 
            pct = round(100*(sum(REF)/nrow(df1)),2), 
            media= mean(VALOR),
            med=median(VALOR)) %>% arrange(desc(qt))

df1$qt<-format_quant(df1$qt)
df1$pct<-format_pct(df1$pct)
df1$media<-format_real(df1$media)
df1$med<-format_real(df1$med)

names(df1) <- c("Tipo do Imóvel", "Quantidade", "(%)", "Média do Preço","Mediana do Preço")

a <- knitr::kable(df1,align = "c")
kable_styling(a, position = "center", font_size = 10, row_label_position = "c", bootstrap_options = "basic", fixed_thead = list(enabled = T/F, background = "black"), htmltable_class = 'lightable-material', html_font = "Montserrat")



df1 <- dados %>% filter(TIPO_ANUNCIO=="VENDA")
df1 <- df1 %>% group_by(BAIRRO) %>% 
  summarise(qt = sum(REF) , 
            pct = round(100*(sum(REF)/nrow(df1)),2), 
            media= mean(VALOR),
            med=median(VALOR)) %>% arrange(desc(qt))

df2<-df1

df1$qt<-format_quant(df1$qt)
df1$pct<-format_pct(df1$pct)
df1$media<-format_real(df1$media)
df1$med<-format_real(df1$med)

names(df1) <- c("Bairro", "Quantidade", "(%)","Mediana do Preço")

knitr::kable(df1,align = "c")


```

## b.	Valor de aluguel médio por tipo de imóvel e por bairro;
```{r, echo=FALSE, message=FALSE, warning=FALSE}
# Rafael

df1 <- dados %>% filter(TIPO_ANUNCIO=="ALUGUEL")
df1 <- df1 %>% group_by(TIPO_IMOVEL) %>% 
  summarise(qt = sum(REF) , 
            pct = round(100*(sum(REF)/nrow(df1)),2), 
            media= mean(VALOR),
            med=median(VALOR)) %>% arrange(desc(qt))

df1$qt<-format_quant(df1$qt)
df1$pct<-format_pct(df1$pct)
df1$media<-format_real(df1$media)
df1$med<-format_real(df1$med)

names(df1) <- c("Tipo do Imóvel", "Quantidade", "(%)", "Média do Preço","Mediana do Preço")

knitr::kable(df1,align = "c")

df1 <- dados %>% filter(TIPO_ANUNCIO=="ALUGUEL")
df1 <- df1 %>% group_by(BAIRRO) %>% 
  summarise(qt = sum(REF) , 
            pct = round(100*(sum(REF)/nrow(df1)),2), 
            media= mean(VALOR),
            med=median(VALOR)) %>% arrange(desc(qt))

df3<-df1

df1$qt<-format_quant(df1$qt)
df1$pct<-format_pct(df1$pct)
df1$media<-format_real(df1$media)
df1$med<-format_real(df1$med)

names(df1) <- c("Bairro", "Quantidade", "(%)", "Média do Preço","Mediana do Preço")

knitr::kable(df1,align = "c")

```

## c.	Velocidade de locação por tipo de imóvel e por bairro;
```{r, echo=FALSE, message=FALSE, warning=FALSE}
# nao tem como
```

## d.	Velocidade de vendas por tipo de imóvel e por bairro;
```{r, echo=FALSE, message=FALSE, warning=FALSE}
# nao tem como
```

## e.	Quais variáveis impactam mais no preço de venda e valor de locação (locação bairo, área, vagas, condomínio, locação/quadra);
```{r, echo=FALSE, message=FALSE, warning=FALSE}
# Pupe
```

## f.	Clusters de locação e venda;
```{r, echo=FALSE, message=FALSE, warning=FALSE}
# Pupe
```

## g.	Caprate por bairro;
```{r, echo=FALSE, message=FALSE, warning=FALSE}
# Rafael
library(tidyverse)
df1<-df2 %>% inner_join(df3,by="BAIRRO")
df1$CAP_RATE_Médio<-round(100*(df1$media.y/df1$media.x),2)
df1$CAP_RATE_Médio<-format_pct(df1$CAP_RATE_Médio)
df1$CAP_RATE_Mediano<-round(100*(df1$med.y/df1$med.x),2)
df1$CAP_RATE_Mediano<-format_pct(df1$CAP_RATE_Mediano)

df1<-df1[,c(1,10,11)]

knitr::kable(df1,align = "c")


```

## h.	Evolução dos preços desde o primeiro levantamento de scrapping até a data atual; cresceram acima de quais indicadores? Estagnaram?
```{r, echo=FALSE, message=FALSE, warning=FALSE}
# Pupe
```

## i.	Preço médio dos lançamentos; caracterização dos lançamentos (tamanho, localização, vagas).
```{r, echo=FALSE, message=FALSE, warning=FALSE}
# Rafael
```

## j.	Qualquer outra informação que você julgar relevante para melhor compreender o mercado imobiliário de Brasília.
```{r, echo=FALSE, message=FALSE, warning=FALSE}
# Pupe
```
