---
title: "Análises AVM's Simples"
author: "Quadra Urbana"
date: "12/08/2021"
output: pdf_document
---

```{r message=FALSE, warning=FALSE, include=FALSE}
library(readxl)
library(tidyverse)
library(knitr)

rm_accent <- function(str,pattern="all") {
  # Rotinas e funções úteis V 1.0
  # rm.accent - REMOVE ACENTOS DE PALAVRAS
  # Função que tira todos os acentos e pontuações de um vetor de strings.
  # Parâmetros:
  # str - vetor de strings que terão seus acentos retirados.
  # patterns - vetor de strings com um ou mais elementos indicando quais acentos deverão ser retirados.
  #            Para indicar quais acentos deverão ser retirados, um vetor com os símbolos deverão ser passados.
  #            Exemplo: pattern = c("´", "^") retirará os acentos agudos e circunflexos apenas.
  #            Outras palavras aceitas: "all" (retira todos os acentos, que são "´", "`", "^", "~", "¨", "ç")
  if(!is.character(str))
    str <- as.character(str)
  
  pattern <- unique(pattern)
  
  if(any(pattern=="Ç"))
    pattern[pattern=="Ç"] <- "ç"
  
  symbols <- c(
    acute = "áéíóúÁÉÍÓÚýÝ",
    grave = "àèìòùÀÈÌÒÙ",
    circunflex = "âêîôûÂÊÎÔÛ",
    tilde = "ãõÃÕñÑ",
    umlaut = "äëïöüÄËÏÖÜÿ",
    cedil = "çÇ"
  )
  
  nudeSymbols <- c(
    acute = "aeiouAEIOUyY",
    grave = "aeiouAEIOU",
    circunflex = "aeiouAEIOU",
    tilde = "aoAOnN",
    umlaut = "aeiouAEIOUy",
    cedil = "cC"
  )
  
  accentTypes <- c("´","`","^","~","¨","ç")
  
  if(any(c("all","al","a","todos","t","to","tod","todo")%in%pattern)) # opcao retirar todos
    return(chartr(paste(symbols, collapse=""), paste(nudeSymbols, collapse=""), str))
  
  for(i in which(accentTypes%in%pattern))
    str <- chartr(symbols[i],nudeSymbols[i], str)
  
  return(str)
}

#AVM_Simples2<- read_excel("C:/Users/Admin/Ermida/Ícaro Costa - Quadra Urbana/03 - Clientes [Projetos]/WIZ/Formulário AVM - Simples-analise (NOVO).xlsx")
AVM_Simples2<- read_excel("C:/Users/jgararuna/Downloads/Formulário AVM - Simples-analise (NOVO).xlsx")

ibge_qu <- read_excel("C:/Users/jgararuna/Downloads/ibge - qu.xlsx")
ibge_qu$CIDADE = str_to_lower(rm_accent(ibge_qu$`NOME DO MUNICÍPIO`))
AVM_Simples2 <- AVM_Simples2 %>% distinct(`# ID Processo - Interno`, .keep_all = TRUE)

AVM_Simples3<-AVM_Simples2 %>% left_join(ibge_qu,by="CIDADE")
AVM_Simples3$Cidade
AVM_Simples4<- AVM_Simples3 %>% filter(is.na(POP)==F)

AVM_tab<- AVM_Simples4 %>% select(FINALIDADE,TIPO_IMOVEL,`NOME DO MUNICÍPIO`,UF,POP,`PIB - 2018`)

AVM_tab$SCORE=0

AVM_tab$SCORE<- ifelse(AVM_tab$FINALIDADE=="Residencial",AVM_tab$SCORE+(1.33333*2.5),AVM_tab$SCORE+(1.33333*1.75))

AVM_tab$SCORE<- ifelse(AVM_tab$TIPO_IMOVEL=="Apartamento",AVM_tab$SCORE+(1.33333*2.5),ifelse(
  AVM_tab$TIPO_IMOVEL=="Casa condomínio",AVM_tab$SCORE+(1.33333*2.2),ifelse(
    AVM_tab$TIPO_IMOVEL=="Casa fora condomínio",AVM_tab$SCORE+(1.33333*2.2),ifelse(
      AVM_tab$TIPO_IMOVEL=="Loja",AVM_tab$SCORE +(1.33333*2),ifelse(
        AVM_tab$TIPO_IMOVEL=="Outros",AVM_tab$SCORE+(1.33333*1.25),ifelse(
          AVM_tab$TIPO_IMOVEL=="Sala",AVM_tab$SCORE+(1.33333*1.9),ifelse(
            AVM_tab$TIPO_IMOVEL=="Terreno",AVM_tab$SCORE+(1.33333*1.5),ifelse(
              AVM_tab$TIPO_IMOVEL=="Terreno condomínio",AVM_tab$SCORE+(1.33333*2),ifelse(
                AVM_tab$TIPO_IMOVEL=="Terreno fora condomínio",AVM_tab$SCORE+(1.33333*1.7),AVM_tab$SCORE)))))))))

AVM_tab$SCORE<- ifelse(AVM_tab$POP<= 5000,AVM_tab$SCORE+(1.33333*0.5),ifelse(
  AVM_tab$POP> 5000 & AVM_tab$POP<=100000 ,AVM_tab$SCORE+(1.33333*1),ifelse(
    AVM_tab$POP> 100000 & AVM_tab$POP<=300000,AVM_tab$SCORE+(1.33333*1.5),ifelse(
      AVM_tab$POP> 300000 & AVM_tab$POP<=1000000,AVM_tab$SCORE+(1.33333*2),ifelse(
        AVM_tab$POP> 1000000,AVM_tab$SCORE+(1.33333*2.5),AVM_tab$SCORE)))))

B0<-330
B1<- 18
AVM_tab$Tempo<- B0 - B1*(AVM_tab$SCORE)
AVM_tab$Tempo_h<- AVM_tab$Tempo/60


AVM_tab$PORTE<- ifelse(AVM_tab$POP<= 5000,"Vila",ifelse(
  AVM_tab$POP> 5000 & AVM_tab$POP<=100000 ,"Pequena",ifelse(
    AVM_tab$POP> 100000 & AVM_tab$POP<=300000,"Média",ifelse(
      AVM_tab$POP> 300000 & AVM_tab$POP<=1000000,"Grande",ifelse(
        AVM_tab$POP> 1000000,"Metrópole",AVM_tab$POP)))))
```

#### Analisando os imóveis colocados no questionário "Formulário AVM - Simples", obtvemos as seguintes frequências:

```{r echo=FALSE, message=FALSE, warning=FALSE}
d <- data.frame(table(AVM_tab$PORTE))
v <- c("Total", nrow(AVM_tab))
d[nrow(d)+1,] <- v
d$Var1 <- ifelse(is.na(d$Var1), "Total",d$Var1)
names(d) <- c("Porte", "Frequência")
knitr::kable(d)

d <- data.frame(table(AVM_tab$TIPO_IMOVEL))
v <- c("Total", nrow(AVM_tab))
d[nrow(d)+1,] <- v
d$Var1 <- ifelse(is.na(d$Var1), "Total",d$Var1)
names(d) <- c("Tipo do Imóvel", "Frequência")
knitr::kable(d)

d <- data.frame(table(AVM_tab$FINALIDADE))
v <- c("Total", nrow(AVM_tab))
d[nrow(d)+1,] <- v
d$Var1 <- ifelse(is.na(d$Var1), "Total",d$Var1)
names(d) <- c("Finalidade", "Frequência")
knitr::kable(d)
```

#### Visando estimar o tempo de execução dos AVM's de variados imóveis colocados no questionário de "Formulário AVM - Simples", criamos um score, de 0 a 10, no intuito de quantificar a dificuldade que cada um deles apresenta para ser avaliado, tendo como referência a sua localização e o seu tipo. Dessa forma, estimamos um tempo para cada score. Feito isso, realizamos as seguintes análises:

## Análise do Tempo em geral

```{r echo=FALSE, message=FALSE, warning=FALSE}
#Analise do tempo geral:
par(mfrow = c(1,2))
hist(AVM_tab$Tempo_h, main = "Histograma dos Tempos", xlab = "Tempo", ylab = "Frequência", col = 1, border = "white")
boxplot(AVM_tab$Tempo_h, main = "Boxplot dos Tempos", xlab = "Tempo", ylab = "Frequência", color = "white", border = "black")
a <- as.vector(names(summary(AVM_tab$Tempo_h)))
b <- as.vector(summary(AVM_tab$Tempo_h))
medidas <- data.frame(Medida=a,Valor=round(b,1))
knitr::kable(medidas)
```




## Análise do Score em geral

```{r echo=FALSE, message=FALSE, warning=FALSE}
#Analise do Score geral:
par(mfrow=c(1,2))
hist(AVM_tab$SCORE, main = "Histograma doS Scores", xlab = "Score", ylab = "Frequência", col = 1, border = "white")
boxplot(AVM_tab$SCORE, main = "Boxplot dos Scores", xlab = "Score", ylab = "Frequência", color = "white", border = "black")
a <- as.vector(names(summary(AVM_tab$SCORE)))
b <- as.vector(summary(AVM_tab$SCORE))
medidas <- data.frame(Medida=a,Valor=round(b,1))
knitr::kable(medidas)
```


## Analise dos Imóveis Residencias

```{r echo=FALSE, message=FALSE, warning=FALSE}
#Analise do tempo e do score dos imoveis Residencias:
par(mfrow=c(1,2))
dados_res <- AVM_tab %>% filter(AVM_tab$FINALIDADE == "Residencial")
hist(dados_res$Tempo_h, main = "Histograma dos Tempos", xlab = "Tempo", ylab = "Frequência", col = 1, border = "white")
boxplot(dados_res$Tempo_h, main = "Boxplot dos Tempos", xlab = "Tempo", ylab = "Frequência", color = "white", border = "black")
a <- as.vector(names(summary(dados_res$Tempo_h)))
b <- as.vector(summary(dados_res$Tempo_h))
medidas <- data.frame(Medida=a,Valor=round(b,1))
knitr::kable(medidas)

par(mfrow=c(1,2))
hist(dados_res$SCORE, main = "Histograma dos Scores", xlab = "Score", ylab = "Frequência", col = 1, border = "white")
boxplot(dados_res$SCORE, main = "Boxplot dos Scores", xlab = "Score", ylab = "Frequência", color = "white", border = "black")
a <- as.vector(names(summary(dados_res$SCORE)))
b <- as.vector(summary(dados_res$SCORE))
medidas <- data.frame(Medida=a,Valor=round(b,1))
knitr::kable(medidas)
```


## Análise dos Imóveis Comerciais

```{r echo=FALSE, message=FALSE, warning=FALSE}
#Analise do tempo e do score dos imoveis Comerciais:
par(mfrow=c(1,2))
dados_com <- AVM_tab %>% filter(AVM_tab$FINALIDADE == "Comercial")
hist(dados_com$Tempo_h, main = "Histograma dos Tempos", xlab = "Tempo", ylab = "Frequência", col = 1, border = "white")
boxplot(dados_com$Tempo_h, main = "Boxplot dos Tempos", xlab = "Tempo", ylab = "Frequência", color = "White", border = "black")
a <- as.vector(names(summary(dados_com$Tempo_h)))
b <- as.vector(summary(dados_com$Tempo_h))
medidas <- data.frame(Medida=a,Valor=round(b,1))
knitr::kable(medidas)

par(mfrow=c(1,2))
hist(dados_com$SCORE, main = "Histograma dos Scores", xlab = "Score", ylab = "Frequência", col = 1, border = "white")
boxplot(dados_com$SCORE, main = "Boxplot dos Scores", xlab = "Score", ylab = "Frequência", color = "White", border = "black")
a <- as.vector(names(summary(dados_com$SCORE)))
b <- as.vector(summary(dados_com$SCORE))
medidas <- data.frame(Medida=a,Valor=round(b,1))
knitr::kable(medidas)
```


## Análise das Vilas

```{r echo=FALSE, message=FALSE, warning=FALSE}
dados_vila <- AVM_tab %>% filter(AVM_tab$PORTE == "Vila")
par(mfrow=c(1,2))
hist(dados_vila$Tempo_h, main = "Histograma dos Tempos", xlab = "Tempo", ylab = "Frequência", col = 1, border = "white")
boxplot(dados_vila$Tempo_h, main = "Boxplot dos Tempos", xlab = "Tempo", ylab = "Frequência", color = "White", border = "black")
a <- as.vector(names(summary(dados_vila$Tempo_h)))
b <- as.vector(summary(dados_vila$Tempo_h))
medidas <- data.frame(Medida=a,Valor=b)
knitr::kable(medidas)

par(mfrow=c(1,2))
hist(dados_vila$SCORE, main = "Histograma dos Scores", xlab = "Score", ylab = "Frequência", col = 1, border = "white")
boxplot(dados_vila$SCORE, main = "Boxplot dos Scores", xlab = "Score", ylab = "Frequência", color = "White", border = "black")
a <- as.vector(names(summary(dados_vila$SCORE)))
b <- as.vector(summary(dados_vila$SCORE))
medidas <- data.frame(Medida=a,Valor=round(b,1))
knitr::kable(medidas)
```


## Análise das Cidades pequenas

```{r echo=FALSE, message=FALSE, warning=FALSE}
dados_pequena <- AVM_tab %>% filter(AVM_tab$PORTE == "Pequena")
par(mfrow=c(1,2))
hist(dados_pequena$Tempo_h, main = "Histograma dos Tempos", xlab = "Tempo", ylab = "Frequência", col = 1, border = "white")
boxplot(dados_pequena$Tempo_h, main = "Boxplot dos Tempos", xlab = "Tempo", ylab = "Frequência", color = "white", border = "black")
a <- as.vector(names(summary(dados_pequena$Tempo_h)))
b <- as.vector(summary(dados_pequena$Tempo_h))
medidas <- data.frame(Medida=a,Valor=b)
knitr::kable(medidas)

par(mfrow=c(1,2))
hist(dados_pequena$SCORE, main = "Histograma dos Scores", xlab = "Score", ylab = "Frequência", col = 1, border = "white")
boxplot(dados_pequena$SCORE, main = "Boxplot dos Scores", xlab = "Score", ylab = "Frequência", color = "white", border = "black")
a <- as.vector(names(summary(dados_pequena$SCORE)))
b <- as.vector(summary(dados_pequena$SCORE))
medidas <- data.frame(Medida=a,Valor=round(b,1))
knitr::kable(medidas)
```


## Análise das Cidades Médias

```{r echo=FALSE, message=FALSE, warning=FALSE}
dados_media <- AVM_tab %>% filter(AVM_tab$PORTE == "Média")
par(mfrow=c(1,2))
hist(dados_media$Tempo_h, main = "Histograma dos Tempos", xlab = "Tempo", ylab = "Frequência", col = 1, border = "white")
boxplot(dados_media$Tempo_h, main = "Boxplot dos Tempos", xlab = "Tempo", ylab = "Frequência", color = "white", border = "black")
a <- as.vector(names(summary(dados_media$Tempo_h)))
b <- as.vector(summary(dados_media$Tempo_h))
medidas <- data.frame(Medida=a,Valor=round(b,1))
knitr::kable(medidas)

par(mfrow=c(1,2))
hist(dados_media$SCORE, main = "Histograma dos Scores", xlab = "Score", ylab = "Frequência", col = 1, border = "white")
boxplot(dados_media$SCORE, main = "Boxplot dos Scores", xlab = "Score", ylab = "Frequência", color = "white", border = "black")
a <- as.vector(names(summary(dados_media$SCORE)))
b <- as.vector(summary(dados_media$SCORE))
medidas <- data.frame(Medida=a,Valor=round(b,1))
knitr::kable(medidas)
```


## Análise das Cidades Grandes

```{r echo=FALSE, message=FALSE, warning=FALSE}
dados_grande <- AVM_tab %>% filter(AVM_tab$PORTE == "Grande")
par(mfrow=c(1,2))
hist(dados_grande$Tempo_h, main = "Histograma dos Tempos", xlab = "Tempo", ylab = "Frequência", col = 1, border = "white")
boxplot(dados_grande$Tempo_h, main = "Boxplot dos Tempos", xlab = "Tempo", ylab = "Frequência", color = "white", border = "black")
a <- as.vector(names(summary(dados_grande$Tempo_h)))
b <- as.vector(summary(dados_grande$Tempo_h))
medidas <- data.frame(Medida=a,Valor=round(b,1))
knitr::kable(medidas)

par(mfrow=c(1,2))
hist(dados_grande$SCORE, main = "Histograma dos Scores", xlab = "Score", ylab = "Frequência", col = 1, border = "white")
boxplot(dados_grande$SCORE, main = "Boxplot dos Scores", xlab = "Score", ylab = "Frequência", color = "white", border = "black")
a <- as.vector(names(summary(dados_grande$SCORE)))
b <- as.vector(summary(dados_grande$SCORE))
medidas <- data.frame(Medida=a,Valor=round(b,1))
knitr::kable(medidas)
```


## Análise das Metrópoles

```{r echo=FALSE, message=FALSE, warning=FALSE}
dados_met <- AVM_tab %>% filter(AVM_tab$PORTE == "Metrópole")
par(mfrow=c(1,2))
hist(dados_met$Tempo_h, main = "Histograma dos Tempos", xlab = "Tempo", ylab = "Frequência", col = 1, border = "white")
boxplot(dados_met$Tempo_h, main = "Boxplot dos Tempos", xlab = "Tempo", ylab = "Frequência", color = "white", border = "black")
a <- as.vector(names(summary(dados_met$Tempo_h)))
b <- as.vector(summary(dados_met$Tempo_h))
medidas <- data.frame(Medida=a,Valor=round(b,1))
knitr::kable(medidas)

par(mfrow=c(1,2))
hist(dados_met$SCORE, main = "Histograma dos Scores", xlab = "Score", ylab = "Frequência", col = 1, border = "white")
boxplot(dados_met$SCORE, main = "Boxplot dos Scores", xlab = "Score", ylab = "Frequência", color = "white", border = "black")
a <- as.vector(names(summary(dados_met$SCORE)))
b <- as.vector(summary(dados_met$SCORE))
medidas <- data.frame(Medida=a,Valor=round(b,1))
knitr::kable(medidas)
```